臺灣高雄地方法院刑事判決　　　　　　　　　　　　九十三年度訴字第二五號
　　公　訴　人　臺灣高雄地方法院檢察署檢察官
　　被　　　告　戊○○
右列被告因違反毒品危害防制條例、竊盜案件，經檢察官提起公訴（九十三年度毒偵
字第四一四四號、九十三年度偵字第一七九○八號），嗣本院訊問被告後，因被告為
有罪之陳述，經詢問檢察官、被告意見後，乃裁定改行簡式審判程序，並合併審理，
本院判決如左：
    主  文
戊○○連續施用第一級毒品，累犯，處有期徒刑拾月；扣案海洛因肆小包（均含包裝
袋，驗後淨重計零點陸參公克，包裝重計壹點貳壹公克），均沒收銷燬之。又連續於
夜間侵入住宅竊盜，累犯，處有期徒刑拾月。應執行有期徒刑壹年陸月，扣案海洛因
肆小包（均含包裝袋，驗後淨重計零點陸參公克，包裝重計壹點貳壹公克），均沒收
銷燬之。
    事  實
一、戊○○前因違反動產擔保交易法、竊盜案件，各於民國九十一年二月二十二日、
    九十一年五月六日，經本院以九十年度易字第二九九四號、九十一年度易字第四
    一○號判決，分別判處有期徒刑三月、二年，並經本院以九十二年度聲字第九二
    一號裁定應執行有期徒刑二年二月，嗣於九十二年十一月十四日縮短刑期假釋出
    監，至九十三年三月三十一日止，因未撤銷假釋而視為執行完畢。
二、戊○○前因施用毒品案件，經依本院以九十一年度毒聲字第一二七二號裁定送觀
    察、勒戒後，認無繼續施用毒品之傾向，除於九十一年六月十日由臺灣高雄地方
    法院檢察署檢察官以九十一年度毒偵緝字第二三四號處分書為不起訴處分確定外
    ，並於同年六月十二日釋放（釋放後另執行他案）。詎仍不知戒絕，復基於施用
    第一級毒品海洛因之概括犯意，自九十三年四月間之某日（起訴書原記載九十三
    年一月中旬，經檢察官當庭更正為九十三年四月間之某日）起至九十三年七月二
    十七日二十二時三十五分採尿時回溯二十四小時內某時止（不含公權力拘束期間
    ），在高雄市三民區○○○路之住所、所有自小客車內等處，以將第一級毒品海
    洛因置於注射針筒內，再以水稀釋注射，平均每日施用三次，連續施用第一級毒
    品海洛因多次。嗣於九十三年七月二十七日二十時四十分許，在高雄市○○區○○路與林森路口，為警查獲，並扣得戊○○所有海洛因四小包（均含包裝袋，驗
    後淨重計零點六三公克，包裝重計一點二一公克），經採集其尿液送驗後，得知
    上情。
三、戊○○復意圖為自己不法所有，並基於概括之犯意，連續(一)於九十三年八月二十
    一日十八時許（尚未日沒，當日日沒時間為十八時二十六分），在高雄市○○區
    ○○街五一號內，趁屋主丙○○未關門之機，侵入上址（侵入住宅部分，未據告
    訴），徒手竊取丙○○如附表編號一所示之物；(二)於九十三年八月二十二日十七
    時許，至高雄市○○區○○街九八號『常新皮鞋店』內，趁該店因整理內部而無
    人之際，徒手竊取店主己○○○所有如附表編號二所示之物（侵入住宅或建築物
    犯行，亦未據告訴）；(三)於九十三年八月二十七日二十二時許（發現時間為二十
    二時五十分），無故於夜間侵入高雄縣鳳山市○○路二四五巷二十號庚○○住處
    內，徒手竊取庚○○所有置於客廳電視機旁之如附表編號三所示鑰匙後，旋至同
    路二四五巷十二號前，以該鑰匙竊取如附表編號三所示之自小客車；(四)於九十三
    年八月三十日上午七時許，至高雄市○○區○○街五三號『安步皮鞋店』，趁店
    主乙○○正準備營業，鐵門未上鎖之機，自行開啟鐵門，侵入該址（侵入住宅或
    建築物犯行，亦未據告訴），徒手竊取如附表編號四所示之物；(五)於九十三年九
    月三日十四時三十分許（起訴書載下午五時），在高雄市○○區○○街五七號『
    享富商號店』內，趁店主丁○○邀請入內之際，徒手竊走丁○○所有如附表編號
    五所示之物；(六)於九十三年九月五日十四時許，至高雄縣鳳山市○○路二四五巷
    十六號「蔡坤龍補習班」內，徒手竊取該補習班所有如附表編號六所示之物（侵
    入住宅或建築物犯行，亦未據告訴）。嗣於九十三年九月五日十五時五分許，在
    高雄縣鳳山市○○○路、輜汽路口，為警查獲（附表編號一之犯行，檢察官當庭
    更正為普通竊盜）。
四、案經高雄市政府警察局移送、高雄縣政府警察局鳳山分局隊報告臺灣高雄地方法
    院檢察署檢察官偵查起訴，嗣本院訊問被告後，因被告為有罪之陳述，經詢問檢
    察官、被告意見後，乃裁定改行簡式審判程序，並合併審理。
    理  由
一、本件被告戊○○所犯係死刑、無期徒刑、最輕本刑為三年以上有期徒刑以外之罪
    ，其於準備程序中就被訴事實為有罪之陳述，經本院告知簡式審判程序之旨，並
    聽取公訴人及被告之意見後，合議庭裁定由受命法官獨任進行簡式審判程序，並
    合併審理，合先敘明。
二、右揭犯罪事實，業據被告於本院調查、審理時坦白承認。(一)毒品部分，被告被查
    獲後，經採集其尿液送高雄市立凱旋醫院檢驗，結果呈嗎啡陽性反應（以ＧＣ／
    ＭＳ方式檢驗），有高雄市立凱旋醫院九十三年八月十三日濫用藥物尿液檢驗報
    告附偵查卷（第二十二頁）可參；而扣案之海洛因四小包（含包裝袋，淨重零點
    六三公克，包裝重一點二一公克），經送驗後，確含海洛因成分，亦有法務部調
    查局九十三年九月十三日調科壹字第二二○○一七九○三號鑑定通知書附偵查卷
    （第十六頁）可參。(二)另竊盜部分，亦據被害人庚○○、丙○○、己○○○、乙○○、丁○○、甲○○於警訊、偵查中陳述明確【詳九十三年八月二十七日、同
    年九月三日、五日、六日、七日之警訊筆錄及九十三年九月十七日檢察官訊問筆
    錄（第二十二頁以下）】；復有照片、扣押筆錄、扣押物品目錄表、扣押物品收
    據、贓物領據及日出日沒時刻表附警訊卷、偵查卷、本院卷可參。因被告自白核
    與事實相符，是其連續施用第一級毒品海洛因多次、竊盜六次之犯行，均堪以認
    定。
三、論罪科刑部分：
  (一)按犯毒品危害防制條例第十條之罪，經觀察勒戒後，認無繼續施用毒品之傾向者
    ，應即釋放，並由檢察官為不起訴之處分。經觀察、勒戒釋放後，五年內再犯第
    十條之罪，依九十二年一月九日修正施行之毒品危害防制條例第二十三條第二項
    規定意旨，應由檢察官偵查起訴。
  (二)查被告前因施用毒品案件，經依本院以九十一年度毒聲字第一二七二號裁定送觀
    察、勒戒後，認無繼續施用毒品之傾向，除於九十一年六月十日由臺灣高雄地方
    法院檢察署檢察官以九十一年度毒偵緝字第二三四號處分書為不起訴處分確定外
    ，並於同年六月十二日釋放（釋放後另執行他案）等情，有臺灣高雄地方法院檢
    察署刑案資料查註紀錄表、臺灣高等法院被告全國前案紀錄表及臺灣高雄地方法
    院被告院內索引卡紀錄表可證。又因被告於觀察、勒戒釋放後，五年內再犯本件
    毒品危害防制條例第十條第一項之罪，是依前開說明，自應依法論科。
  (三)另海洛因為毒品危害防制條例所稱之第一級毒品，此觀諸該條例第二條第二項第
    一款甚明，被告施用上開毒品，核其所為，係違反毒品危害防制條例第十條第一
項施用第一級毒品罪。而附表所示之犯行，則係犯刑法第三百二十一條第一項第
    一款夜間侵入住宅竊盜罪（即附表編號三所示犯行）、同法第三百二十條第一項
    普通竊盜罪（即附表編號一、二、四、五、六所示犯行）。被告施用海洛因多次
    、六次竊盜犯行，均時間緊接，方法相同，所犯又皆係構成要件相同之罪名，顯
    均係基於概括之犯意反覆為之，應各依連續犯之規定論以一罪（其中竊盜部分，
    應從重論以連續於夜間侵入住宅竊盜罪），並均依法加重其刑。被告施用第一級
    毒品前持有第一級毒品之行為，本應各論以持有之罪，惟各該次持有毒品之低度
    行為均為其後施用毒品之高度行為所吸收，不另論罪。又被告所犯連續施用第一
    級毒品罪、連續於夜間侵入住宅竊盜罪間，犯意各別，行為互殊，應分論併罰之
    。再者，被告前因違反動產擔保交易法、竊盜案件，各於九十一年二月二十二日
    、九十一年五月六日，經本院以九十年度易字第二九九四號、九十一年度易字第
    四一○號判決，分別判處有期徒刑三月、二年，並經本院以九十二年度聲字第九
    二一號裁定應執行有期徒刑二年二月，嗣於九十二年十一月十四日縮短刑期假釋
    出監，至九十三年三月三十一日止，因未撤銷假釋而視為執行完畢等情，有臺灣
    高等法院被告全國前案紀錄表、臺灣高雄地方法院檢察署刑案資料查註紀錄表及
    臺灣高雄地方法院被告院內索引卡紀錄表可參，其受有期徒刑執行完畢後，五年
    內再犯有期徒刑以上之罪，均為累犯，應各依刑法第四十七條之規定，加重其刑
    ，並均依法遞加之。爰審酌毒品部分：被告經觀察勒戒後，仍未戒絕毒品，另
    再施用毒品多次，顯見其自制力不足，無法擺脫毒品，故應藉由刑罰之執行，以
    收教化之功能，並參以被告犯後坦承施用毒品犯行，所犯係自傷行為，尚未害及
    他人等一切情狀；竊盜部分，被告正值青壯，竟不知上進，於前案執行後，復
    再竊取他人物品，行為實屬不該，惟念其犯後坦承罪行，且主動帶同警方到行竊
    地點，並參以竊取物品業已發還被害人（現金除外）、竊取物品價值（如附表所
    示）、已與被害人乙○○達成和解（詳本院辦理刑案電話查詢登記表）及部分被
    害人（乙○○、丁○○、己○○○，詳前開警訊筆錄）表示不願追究被告等一切
    情狀，分別量處如主文所示之刑，並定應執行刑，以資懲儆。至扣案之海洛因四
    小包（含包裝袋，驗後淨重計零點六三公克，包裝重計一點二一公克），經送驗
    後，確含海洛因成分，有法務部調查局前開鑑定通知書可考，不論何人所有，應
    依毒品危害防制條例第十八條第一項前段，宣告沒收銷燬之（包裝袋部分，因與
    毒品難以析離，應一體視同毒品，並沒收銷燬之；另送驗如有耗損，因已滅失，
    爰不沒收銷燬之）。
四、此外，就竊盜犯行部分，起訴書雖載明被告另涉侵入住宅罪嫌【應指附表編號二
    、五及六所示犯行（因附表編號一、四所示犯行，起訴書附表已載明『未據告訴
    』；而附表編號三所示犯行，因侵入住宅行為已結合於夜間侵入住宅竊盜罪之罪
    質中，無另成立侵入住宅罪）】，惟觀之被害人己○○○、丁○○（附表編號二
    、五犯行）均於警訊時陳稱：不提出告訴等語（詳偵查卷第四十一頁倒數第三行
    、第四十四頁倒數第三行）；而被害人甲○○（附表編號六犯行）亦僅於警訊時
    稱：沒有意見等語（詳九十三年九月五日警訊筆錄），並無表明訴追之意思，尚
    難認有提出告訴之意思。從而，檢察官認附表編號二、五及六所示犯行，被告侵
    入住宅罪嫌部分，被害人業已提出告訴，容有誤會。又檢察官就上開未據告訴之
    事實提起公訴，依刑事訴訟法第三百零三條第三款規定，原應諭知不受理判決，
    然因檢察官認此部分與前開竊盜罪部分，有牽連犯之裁判上一罪關係，爰不另為
    不受理判決之諭知。
據上論斷，應依刑事訴訟法第二百九十九條第一項前段、第二百七十三條之一第一項
，毒品危害防制條例第十條第一項、第十八條第一項前段，刑法第十一條、第五十六
條、第三百二十一條第一項第一款、第四十七條、第五十一條第五款，判決如主文。
中      華      民      國      九十三      年    十     月   二十二    日
                                  臺灣高雄地方法院刑事第一庭
                                      法  官  方  百  正
右正本證明與原本無異。
如不服本判決，應於判決送達後十日內，向本院提出上訴狀。
                                      書記官  郭  素  蓉
中    華    民    國      九十三      年      十      月      二十二      日
附錄本判決論罪科刑所依據之法條：
毒品危害防制條例第十條
施用第一級毒品者，處六月以上五年以下有期徒刑。
施用第二級毒品者，處三年以下有期徒刑。
中華民國刑法第三百二十一條
犯竊盜罪而有左列情形之一者，處六月以上、五年以下有期徒刑：
一  於夜間侵入住宅或有人居住之建築物、船艦或隱匿其內而犯之者。
二  毀越門扇、牆垣或其他安全設備而犯之者。
三  攜帶兇器而犯之者。
四  結夥三人以上而犯之者。
五  乘火災、水災或其他災害之際而犯之者。
六  在車站或埠頭而犯之者。
前項之未遂犯罰之。
附表：
┌──┬────┬─────┬───┬────────┬────────┐
│編號│犯罪時間│犯罪地點  │被害人│犯 罪 得 財 物  │   備      註   │
├──┼────┼─────┼───┼────────┼────────┤
│    │九十三年│高雄市三民│丙○○│皮包乙個（內含新│上開行動電話及電│
│一  │八月二十│區○○街五│      │台幣一千二百元）│話門號卡已返還被│
│    │一日十八│一號丙○○│      │、ＭＯＴＯＲＯＬ│害人。          │
│    │時許。  │住處      │      │Ａ牌（黑色ＬＦ二│                │
│    │        │          │      │○○○ｉ型《ＩＭ│                │
│    │        │          │      │ＥＩ手機內碼序號│                │
│    │        │          │      │：４４９０９０－│                │
│    │        │          │      │00－00000│                │
│    │        │          │      │５－５》）行動電│                │
│    │        │          │      │話乙具及ＰＫＥ○│                │
│    │        │          │      │二ＡＤ一五一五七│                │
│    │        │          │      │四號門號卡一張。│                │
│    │        │          │      │（行動電話價值約│                │
│    │        │          │      │三千五百元）    │                │
├──┼────┼─────┼───┼────────┼────────┤
│ 二 │九十三年│高雄市三民│謝黃阿│鐵門遙控器乙組，│上開遙控器已返還│
│    │八月二十│區○○街九│雪    │價值約五百元。  │被害人。        │
│    │二日十七│八號「常新│      │                │                │
│    │時許。  │皮鞋店」內│      │                │                │
│    │        │。        │      │                │                │
├──┼────┼─────┼───┼────────┼────────┤
│    │九十三年│高雄縣鳳山│庚○○│福斯惠根牌（黑色│上開自用小客車及│
│三  │八月二十│市○○路二│      │，１７８１ＣＣ，│二支鑰匙均已返還│
│    │七日二十│四五巷二十│      │車牌號碼ＶＳ－五│告訴人（即被害人│
│    │二時許。│號內及同路│      │一二九號，引擎號│）。            │
│    │        │四五巷十二│      │碼：ＰＦ１３６０│                │
│    │        │號前。    │      │９８）自用小客車│                │
│    │        │          │      │及該車電源鑰匙、│                │
│    │        │          │      │柺杖鎖鑰匙各一支│                │
│    │        │          │      │。（自小客車價值│                │
│    │        │          │      │約二十萬元）    │                │
├──┼────┼─────┼───┼────────┼────────┤
│    │九十三年│高雄市三民│乙○○│八千三百元。    │被告之父代被告還│
│ 四 │八月三十│區○○街五│      │                │款，還款方式為：│
│    │日七時許│三號「安步│      │      │九月十一日還三千│
│    │。      │皮鞋店」內│      │                │元，同月二十五日│
│    │        │。        │      │                │還二千五百元，十│
│    │        │          │      │                │月九日還二千五百│
│    │        │          │      │                │元。            │
├──┼────┼─────┼───┼────────┼────────┤
│    │九十三年│高雄市三民│丁○○│ＭＯＴＯＲＯＬＡ│上開行動電話已返│
│五  │九月三日│區○○街五│      │牌【銀色，Ｔ７２│還被害人。      │
│    │十四時三│七號享富商│      │０型（ＩＭＥＩ手│                │
│    │十分許。│號店內。  │      │機內碼序號：３５│                │
│    │        │          │      │０９０４─２０─│                │
│    │        │          │      │２５６１７１─７│                │
│    │        │          │      │號）】行動電話乙│                │
│    │        │          │      │具，價值約一萬元│                │
│    │        │          │      │。              │                │
├──┼────┼─────┼───┼────────┼────────┤
│    │九十三年│高雄縣鳳山│甲○○│補習班大門鑰匙、│上開鑰匙及遙控器│
│六  │九月五日│市○○路二│      │辦公室鑰匙（共五│均已返還被害人。│
│    │十四時許│四五巷十六│      │支）及大門遙控器│                │
│    │。      │號「蔡坤龍│      │乙具。          │                │
│    │        │補習班」內│      │                │                │
└──┴────┴─────┴───┴────────┴────────┘
